el: Περιλαμβάνονται αξεσουάρ νταρμπούκας: Τσάντα μεταφοράς; Σκληρή θήκη; Προστατευτικό/δακτύλιος κεφαλής; Βιβλιαράκι οδηγιών; Μικρόφωνο/μαγνήτης; Πανί γυαλίσματος; Λουρί ώμου; Εφεδρική μεμβράνη; Βάση; Κλειδί κουρδίσματος; Άλλο
sl-SI: Vključeni dodatki za darbruko: Nosilna torba; Trdi kovček; Zaščita/obroč za opno; Knjižica z navodili; Mikrofon/odjemnik zvoka; Krpa za poliranje; Naramni trak; Nadomestna opna; Stojalo; Ključ za uglasitev; Drugo
it: Accessori per darbuka inclusi: Borsa per il trasporto; Custodia rigida; Protezione della pelle/anello; Libretto di istruzioni; Microfono/pickup; Panno per la lucidatura; Tracolla; Pelle di ricambio; Supporto; Chiave per accordatura; Altro
es: Accesorios para derbakes incluidos: Bolsa de transporte; Estuche rígido; Protector de parche/anillo; Folleto instructivo; Micrófono/pastilla; Paño de limpieza; Correa para el hombro; Parche de repuesto; Soporte; Llave de afinación; Otro
vi: Phụ kiện đi kèm của trống Darbuka: Túi đựng; Hộp cứng; Vành/dụng cụ bảo vệ mặt trống; Sổ tay hướng dẫn; Micrô/bộ thu âm; Khăn lau; Dây đeo vai; Mặt trống dự phòng; Giá đỡ; Khóa/cờ lê lên dây; Khác
de: Inbegriffenes Darbuka-Zubehör: Tragetasche; Hartschalenkoffer; Fellschutz/Ring; Anleitungsheft; Mikrofon/Tonabnehmer; Poliertuch; Schultergurt; Ersatzfell; Ständer; Stimmschlüssel; Sonstige
lt-LT: Pridedami darbukos priedai: Nešiojimo krepšys; Kietas dėklas; Membranos apsauga / žiedas; Instrukcijų bukletas; Mikrofonas / ėmiklis; Poliravimo šluostė; Petneša; Atsarginė būgno membrana; Stovas; Derinimo raktas / veržliaraktis; Kita
cs: Včetně příslušenství k darbukám: Přepravní taška; Pevné pouzdro; Ochrana/kruh na blánu; Instruktážní brožura; Mikrofon/snímač; Hadřík na leštění; Ramenní popruh; Náhradní blána; Stojan; Ladicí klíč; Jiné
bg-BG: С включени аксесоари за дарбука: Чанта за пренасяне; Твърд калъф; Протектор за глава/пръстен; Ръководство с инструкции; Микрофон/адаптер; Кърпа за полиране; Презрамка; Резервна кожа; Стойка; Ключ за настройване; Други
ja: ダルブカアクセサリー付き: キャリーバッグ; ハードケース; ヘッドプロテクター/リング; 取扱説明書; マイク/ピックアップ; ポリッシングクロス; ショルダーストラップ; 交換用ドラムヘッド; スタンド; チューニングキー/レンチ; その他
ko: 다르부카 액세서리 포함: 휴대용 가방; 하드 케이스; 헤드 보호대/링; 설명서 책자; 마이크/픽업; 폴리싱 천; 숄더 스트랩; 여분 드럼헤드; 스탠드; 튜닝 키/렌치; 기타
nl: Inbegrepen Darbuka-accessoires: Draagtas; Harde koffer; Velbeschermer/ring; Instructieboekje; Microfoon/pickup; Poetsdoek; Schouderband; Reservevel; Standaard; Stemsleutel/moersleutel; Overige
fr: Accessoires pour darbouka inclus: Sac de transport; Étui rigide; Anneau/protecteur de peau; Livret d’instructions; Microphone/capteur; Chiffon de polissage; Bandoulière; Peau de rechange; Support; Clé d’accordage; Autre
tr: Dahil edilen darbuka aksesuarları: Taşıma çantası; Sert kılıf; Deri koruyucu/halka; Kullanım kitapçığı; Mikrofon/manyetik; Parlatma bezi; Omuz askısı; Yedek deri; Stand; Akort anahtarı; Diğer
zh-CN: 包括达布卡鼓配件: 便携包; 硬盒; 鼓皮保护套/保护环; 说明书; 麦克风/拾音器; 抛光布; 肩带; 备用鼓皮; 支架; 调音匙/扳手; 其他
en: Darbuka accessories included: Carrying bag; Hard case; Head protector/ring; Instructional booklet; Microphone/pickup; Polishing cloth; Shoulder strap; Spare drumhead; Stand; Tuning key/wrench; Other
fi: Darbukan mukana tulevat lisävarusteet: Kantokassi; Kova laukku; Kalvon suojus / rengas; Ohjekirjanen; Mikrofoni/äänirasia; Kiillotusliina; Olkahihna; Varakalvo; Teline; Viritysavain; Muu
pt-BR: Acessórios de darbuka incluídos: Bolsa de transporte; Estojo rígido; Protetor/anel de pele; Livreto de instruções; Microfone/captador; Pano de polimento; Alça de ombro; Pele de reposição; Suporte; Chave de afinação; Outro
sk-SK: Vrátane príslušenstva k darbuke: Prenosná taška; Pevné puzdro; Ochrana blany/kruh; Inštruktážna brožúra; Mikrofón/snímač; Leštiaca handrička; Popruh na rameno; Náhradná blana; Stojan; Ladiaci kľúč; Iné
ro-RO: Accesorii pentru darbuka incluse: Geantă de transport; Cutie rigidă; Protecție/inel pentru membrană; Broșură cu instrucțiuni; Microfon/doză; Lavetă de lustruit; Curea de umăr; Membrană de rezervă; Stativ; Cheie de acordare; Altele
th: อุปกรณ์เสริมที่รวมมากับดาร์บูกา: กระเป๋าพกพา; ฮาร์ดเคส; ที่ป้องกันหนังหน้ากลอง/ขอบ; คู่มือการใช้งาน; ไมโครโฟน/พิกอัป; ผ้าเช็ดทำความสะอาด; สายสะพาย; หนังหน้ากลองสำรอง; ขาตั้ง; กุญแจ/ประแจตั้งเสียง; อื่นๆ
da: Darbuka-tilbehør medfølger: Bæretaske; Hårdt etui; Skindbeskytter/ring; Instruktionshæfte; Mikrofon/pickup; Pudseklud; Skulderrem; Ekstra trommeskind; Stativ; Stemmenøgle; Andet
nb: Inkludert darbuka-tilbehør: Bæreveske; Koffert; Skinnbeskytter/ring; Instruksjonshefte; Mikrofon/pickup; Pusseklut; Skulderstropp; Ekstra trommeskinn; Stativ; Stemmenøkkel; Annet
hu: Darbuka tartozékok a csomagban: Hordtáska; Kemény tok; Bőrvédő/gyűrű; Oktatófüzet; Mikrofon/hangszedő; Törlőkendő; Vállpánt; Tartalék dobbőr; Állvány; Hangolókulcs; Egyéb
zh-TW: 包含達布卡鼓配件: 提袋; 硬盒; 鼓面保護罩/環; 教學手冊; 麥克風/拾音器; 擦拭布; 肩背帶; 備用鼓皮; 支架; 調音扳手/扳鉗; 其他
ru: Аксессуары в комплекте дарбуки: Сумка для переноски; Жесткий кейс; Защита/кольцо для мембраны; Обучающий буклет; Микрофон/звукосниматель; Салфетка для полировки; Плечевой ремень; Запасная мембрана; Стойка; Ключ для настройки; Другое
hr-HR: Uključeni dodaci za darbuku: Torba za nošenje; Tvrdi kovčeg; Zaštita glave / prsten; Knjižica s uputama; Mikrofon / pickup; Krpa za poliranje; Remen za nošenje preko ramena; Rezervna opna bubnja; Stalak; Ključ za ugodbu; Ostalo
sv: Badrumstillbehör som ingår: Bärväska; Hårt fodral; Skinnskydd/ring; Instruktionsbok; Mikrofon/pickup; Putsduk; Axelrem; Extra trumskinn; Stativ; Stämnyckel; Övrigt
pt-PT: Acessórios para darbuka incluídos: Saco de transporte; Estojo rígido; Protetor/anel da pele; Livrete de instruções; Microfone/captador; Pano de polimento; Correia de ombro; Pele de substituição; Suporte; Chave de afinação; Outro
pl: Akcesoria dołączone do darbuki: Torba transportowa; Twardy futerał; Ochraniacz na naciąg/pierścień; Broszura instruktażowa; Mikrofon/przetwornik; Ściereczka do polerowania; Pasek na ramię; Zapasowy naciąg; Statyw; Klucz do strojenia; Inne